# 短期租赁判断

提问人：junice 时间：2022-04-19 10:49:56
公司租赁员工宿舍，租期半年/一年，租赁房间较多年租金约为几十万，员工合住，房屋会随着员工的离职而退租，租赁合同未约定不可撤销期间跟且承租人不拥有续租选择权。
对于这种情况有两点想法请陈版指教:1、租赁合同期间小于等于一年，且员工离职具有不确定性，无约定不可撤销期间与承租人无续租选择权，故作为短期租赁；
2 、考虑年租金金额较大，且实际部分房屋租赁期间长于 1 年，是否可将年底处于租赁状态，按照员工劳动合同期限估计租赁期限，作为使用权资产计量？

回答人：chenyiwei
建议根据租住员工级别和类型（如管理人员、生产人员等）、劳动合同条款、历史离职率等因素，对租赁宿舍的情况分组（类），针对不同类型分别处理。例如由管理人员租住的，因为管理人员相对稳定，可按劳动合同等基础信息估计租赁期限，确认使用权资产和租赁负债；对于生产人员等流动性较大的，如果以往频繁发生因离职而导致的退租情况，可以按短期租赁处理，但也可以考虑根据历史经验估计一个最低租赁数量（例如为了维持最基本的生产功能运行所需的生产人员数量），将最低所需人数对应的租赁数量作为长期租赁，确认使用权资产和租赁负债。